---
title: "Alumni"
format:
  html:
    toc: true
    toc-location: left
    toc-depth: 2
    toc-expand: 2
    html-math-method: katex
#    theme: simplex
lang: es
highlight-style: github
toc: false
toc-title: "Contenidos"
toc-expand: false
toc-depth: 2
number-sections: true
number-depth: 2
#title-block-banner: false
---


```{r}
#| echo: false
#| warning: false
#| message: false
library(reticulate)
library(rvest)
library(tm)
library(wordcloud)
# use_python('C:/ProgramData/Anaconda3/python.exe')
```

# Tesis Ingeniería Estadística

ID | Nombre           | Titulo                               | Año |
--|----------------|--------------------------------------|------|
|50| Constanza Wasttson Ferrer | Evolución de la desigualdad de exposición al material particulado y su  impacto estimado en la mortalidad en las comunas de Santiago | 2026 |
|49| Bárbara Ocares Pizarro | Relación entre el Índice de Deprivación y la Razón de Hospitalización por Enfermedades CSAP | 2026 |
|48| Néstor Manríquez Figueroa | Aplicación de procesos autorregresivos en series temporales regular e irregularmente observadas con datos ausentes | 2026 |
|47| Catalina Piutrín Bravo | Clasificación de objetos astronómicos utilizando características derivadas de path signature | 2026 |
|46| Lesly Dote Guiñez | Series Temporales Interrumpidas para Evaluar el Impacto de la Pandemia y Post-Pandemia de COVID-19 en Chile | 2025 |
|45| Alan Vivar Yancas | Detección de Cambios Estructurales en Modelos Autorregresivos Streaming Data | 2024 |
|44| Pablo Vicari Ruíz    | Estimación de Parámetros mediante Simulación-Extrapolación en Procesos Autorregresivos cercanos a la Raíz Unitaria  | 2024 |
|43| Michael Lizama Gaete   | Perfilación de comunas chilenas basada en datos delictuales: un enfoque de machine learning con clustering no supervisado   | 2024 |
|42| Guillermo Grandón Rodríguez | Clasificación de datos astronómicos bajo regresión logística funcional | 2024 |
|41| Michelle Vergara Olivares | Análisis espacial de la mortalidad por enfermedad renal crónica y coronaria y su asociación con la deprivación comunal en Chile | 2023 |
|40| Patricia Tobar Echegoyen | Modelos predictivos a corto plazo para el número de contagios diario del virus SARS-COV-2 en Chile | 2023 |
|39| Estefany Muñoz Ponce | Análisis Intracomunal de la Deprivación en Chile | 2023 |
|38| Nathaly Garrido Neira | Evaluación de métodos de estimación bayesiana para clasificación logística con efectos temporales | 2023 |
|37| Sebastián Ríos Silva | Criterios de Selección para Modelos Estacionarios e Irregularmente Observados | 2022 |
|36| Andrés Ayala Muñoz | Entendiendo las causas y consecuencias del COVID-19: un análisis espacio-temporal | 2022 |
|35| Lucas Osses Camblor | Modelos Autoregresivos Online Bayesianos | 2022 |
|34| Catalina Hernández Martínez | El brote epidémico de SARS-COV-2 en Santiago | 2021 |
|33| Pedro Osorio Meza | Sistema de monitoreo de la pandemia de Covid-19 en Chile mediante análisis de Change-Point | 2021 |
|32| Valentina Navarro Muñoz | Métodos de nowcasting en base a los informes epidemiológicos de SARS-CoV-2 | 2021 |
|31| Darinka Carvajal Miranda | Análisis Espacio-Temporal de la Tasa de Contagios de Covid-19 en base a la Movilidad en la Región Metropolitana, Chile | 2021 |
|30| Alberto Umanzor Troncoso | Métodos de estimación de periodo para series de tiempo astronómicas irregularmente espaciadas | 2021 |
|29| Jorge Quevedo Álvarez | [Revisión de Métodos para Estimar la Dependencia Temporal de Series de Tiempo Desigualmente Espaciadas](GuiaTesisPregrado/GuiaJorgeQuevedo.pdf) | 2021 |
|28| Matías Cáceres Parravicini | [Métodos de Aprendizaje en línea para Modelos ARIMA](GuiaTesisPregrado/GuiaMatiasCaceres.pdf) | 2020 |
|27| Estefanía Cerda Millán | [Análisis bayesiano de un modelo espacio temporal aplicado a hurtos en la Región Metropolitana de Chile](GuiaTesisPregrado/GuiaEstefaniaCerda.pdf) | 2020 |
|26| Yerko Carreño Pérez | [Implementación de un algoritmo de clasificación en línea usando técnicas de Ensemble learning](GuiaTesisPregrado/GuiaYerkoCarreno.pdf) | 2020 |
|25| Belén Tramolao Mardones | [Determinar factores que expliquen la Percepción de Inseguridad en Chile controlado por las elecciones](GuiaTesisPregrado/GuiaBelenTramolao.pdf) | 2020 |
|24| Camila Guerrero Padilla | [¿Se modifica el efecto de la contaminación del aire sobre la mortalidad diaria cuando hay un brote de influenza estacional?](GuiaTesisPregrado/GuiaCamilaGuerrero.pdf) | 2020 |
|23| Sebastián Fuentes Aleuy | [Procesos Gaussianos para mejorar la performance de un clasificador con clases desbalanceadas](GuiaTesisPregrado/GuiaSebastianFuentes.pdf) | 2019 |
|22| Alejandra Lobos Márquez | [Modelo de Predicción de la Demanda de Gas Natural para el corto y largo plazo en la Región Metropolitana](GuiaTesisPregrado/GuiaAlejandraLobos.pdf) | 2019 |
|21| Darling Navarrete Soto | [Evaluación del impacto de la ley Emilia en los accidentes de tránsito usando series de tiempo interrumpidas](GuiaTesisPregrado/GuiaDarlingNavarrete.pdf) | 2019 |
|20| Carolina Olmos Saez | [Clasificación de Streaming Data usando Naïve Bayes](GuiaTesisPregrado/GuiaCarolinaOlmos.pdf) | 2019 |
|19| Katherine Carrasco Vargas | [Análisis Espacial para la determinación de factores que influyen en el reporte de Delitos](GuiaTesisPregrado/GuiaKatherineCarrasco.pdf) | 2019 |
|18| Rodrigo Barraza Cartagena | [Implementación de Series de Tiempo Continuas para la Modelación de Datos Irregularmente Espaciados](GuiaTesisPregrado/GuiaRodrigoBarraza.pdf) | 2019 |
|17| Angélica Garrido Agurto | [Un modelo temporal para anticipar congestión en el HUAP](GuiaTesisPregrado/GuiaAngelicaGarrido.pdf) | 2018 |
|16| Patricio Romero Vargas | [Análisis espacial para determinar los factores socioeconómicos tras las denuncias de violencia intrafamiliar](GuiaTesisPregrado/GuiaPatricioRomero.pdf) | 2018 |
|15| Paz Gaete Acevedo | [Análisis Espacio Temporal Clásico de las Tasas de "DMCS" en Chile](GuiaTesisPregrado/GuiaPazGaete.pdf) | 2017 |
|14| Nicolás Rondán Flores | [Un modelo para anticipar periodos de congestión en el Hospital de Urgencia Asistencia Pública (HUAP)](GuiaTesisPregrado/GuiaNicolasRondan.pdf) | 2017 |
|13| Camila Sobarzo Tapia | [Evolución de cánceres en Chile bajo un modelo Edad-Período-Cohorte](GuiaTesisPregrado/GuiaCamilaSobarzo.pdf) | 2017 |
|12| Carla Lastra Oliva | [Estimación de Provisiones para los Bancos de Chile usando Modelos de Datos de Panel](GuiaTesisPregrado/GuiaCarlaLastra.pdf) | 2017 |
|11| Solange Hidalgo Adriazola | [Identificación de Conglomerados a partir de Características Fenotípicas en Acinetobacter Baumannii](GuiaTesisPregrado/GuiaSolangeHidalgo.pdf) | 2016 |
|10| Claudia Riquelme Riffo | [Perfiles de Rentabilidad en Seguros de Vida a través de metodologías de Segmentación de Clientes](GuiaTesisPregrado/GuiaClaudiaRiquelme.pdf) | 2016 |
|9| Andrea Quintrilef Almuna | [Análisis Factorial Bayesiano aplicado a la creación de un Índice de Criminalidad para las comunas de la Región Metropolitana](GuiaTesisPregrado/GuiaAndreaQuintrilef.pdf) | 2016 |
|8| Yanitza Espinoza Neira | [Poder predictivo de la prueba CL-PT con respecto al SIMCE](GuiaTesisPregrado/GuiaYanitzaEspinoza.pdf) | 2016 |
|7| Javiera Lizana Aguilera | [Identificación de fuentes contaminantes de agua en Chile usando PMF](GuiaTesisPregrado/GuiaJavieraLizana.pdf) | 2016 |
|6| Gerardo Sepúlveda Barrera | [Modelo de Predicción de la Demanda de Cemento para corto y largo plazo en Chile](GuiaTesisPregrado/GuiaGerardoSepulveda.pdf) | 2016 |
|5| Katherine Arratia Barrera | [Un modelo dinámico generalizado para predecir el comportamiento del precio del oro y del cobre al corto plazo](GuiaTesisPregrado/GuiaKatherineArratia.pdf) | 2016 |
|4| Tamara Barahona Bustamante | [Un clasificador delictual aplicado al proceso logístico del área transporte](GuiaTesisPregrado/GuiaTamaraBarahona.pdf) | 2016 |
|3| Daniela Carrasco Montecino | [Creación y validación de un índice de congestión con datos del Hospital de Urgencia Asistencia Pública (HUAP)](GuiaTesisPregrado/GuiaDanielaCarrasco.pdf) | 2015 |
|2| Valeska Pizarro Correa | [Modelo de estimación de la renta personal para clientes bancarizados](GuiaTesisPregrado/GuiaValeskaPizarro.pdf) | 2015 |
|1| Boris Diaz Castro | [Clasificador óptimo de estrellas del tipo RRab para el sondeo VVV](GuiaTesisPregrado/GuiaBorisDiaz.pdf) | 2015 |


# Tesis Ingeniería Matemática

ID | Nombre           | Titulo                               | Año |
--|----------------|--------------------------------------|------|
|2| Juan Carlos Cornejo | Extracción de características desde estimaciones en línea del Modelo Autorregresivo Irregular (iAR) | 2024 |
|1| Miguel Valdés Hernández | Filtro de Partículas Para la Estimación Online de Procesos Autorregresivos Irregularmente Observados  | 2024 |

# Nube de palabras

```{r wordcloud}
#| echo: false
#| warning: false
text <- readLines("index.qmd", encoding = "UTF-8")
text <- text[!grepl("^---|^```", text)]
text_full <- paste(text, collapse = " ")
corpus <- Corpus(VectorSource(text_full)) |>
  tm_map(content_transformer(tolower)) |> tm_map(content_transformer(function(x) iconv(x, to='ASCII//TRANSLIT'))) |>
  tm_map(removePunctuation) |>
  tm_map(removeNumbers) |>
  tm_map(removeWords, c(stopwords("spanish"),"false","wordfreq","word","true","text")) |>
  tm_map(stripWhitespace)

# Crear matriz y word cloud
dtm <- TermDocumentMatrix(corpus)
matrix <- as.matrix(dtm)
word_freq <- sort(rowSums(matrix), decreasing = TRUE)
word_freq <- word_freq[word_freq > 2]

# Generar word cloud
wordcloud(
  words = names(word_freq),
  freq = word_freq,
  min.freq = 2,
  random.order = FALSE,           # palabras más frecuentes al centro
  colors = brewer.pal(9, "Set1"), # colores más vivos
  rot.per = 0.2,                  # porcentaje de palabras rotadas
  scale = c(4, 0.5)               # tamaño relativo de las palabras
)
```